【裁判字號】    92,交聲,53
【裁判日期】    920227
【裁判案由】    聲明異議
【裁判全文】
臺灣臺中地方法院交通事件裁定                    九十二年度交聲字第五三號
    原處分機關  交通部公路總局台中區監理所
    異 議人 即
    受 處分 人  乙○○  男  .
右列受處分人因違反道路交通管理處罰條例案件，對於交通部公路總局台中區監理所
中華民國九十二年一月三日所為之處分（中監違字第裁六０─Ｈ00000000號
裁決書），聲明異議，本院裁定如左：
        主  文
異議駁回。
        理  由
一、按汽車領有號牌而不依指定位置懸掛者，除處汽車所有人新台幣 (下同)三千六
    百元以上七千二百元以下罰鍰外，並禁止其行駛及吊銷牌照，道路交通管理處罰
    條例第十二條第一項第七款、第二項分別定有明文。
二、本件異議人即受處分人乙○○聲明異議意旨略以：因車輛停於路旁時，遭受外力
    施壓致使車牌一角向內彎，而駕駛人並未發現繼續行駛，以致為警舉發不依指定
    位置懸掛車牌，但由前、後車牌之差別，可證明駕駛人並非故意，原裁決處分顯
    有違誤，爰聲明異議，請求撤銷原處分等語。
三、本院查：受處分人所有之車號Ｈ四─七四一八號自用小客車，曾於民國九十一年
    四月十二日下午三時二分許，行駛於台中縣霧峰鄉○○路農會前，因車牌內翻，
    而為警查獲乙節，為其所不爭執，並經證人即舉發警員甲○○於本院九十二年二
    月二十二日訊問時證述屬實，復有台中縣警察局九十一年四月十二日中縣警交字
    第Ｈ00000000號舉發違反道路交通管理事件通知單影本一紙、照片一幀
    在卷足佐，顯見受處分人確有領用號牌而不依指定位置懸掛之違規行為。其次，
    人民違反法律上之義務而應受行政罰之行為，法律無特別規定時，雖不以出於故
    意為必要，仍須以過失為其責任條件，但應受行政罰之行為，僅須違反禁止規定
    或作為義務，而不以發生損害或其危險為其要件者，推定為有過失，於行為人不
    能舉證證明自己無過失時，即應受處罰（司法院大法官會議釋字第二七五號解釋
    參照），查受處分人既有上開違反規定之行為，縱使受處分人並非出於故意，惟
    受處分人業已自承係於撞擊後車牌內翻疏未檢查所致，揆諸前揭解釋意旨，受處
    分人既有過失，自不得以其僅係一時疏失，作為免責之理由。受處分人領有號牌
    而不依規定位置懸掛之違規事實極為明顯，受處分人所辯，尚非可採。從而，原
    處分機關本諸權責裁處受處分人罰鍰並吊銷牌照，應無不當之處，本件聲明異議
    為無理由，應予駁回。
據上論斷，應依道路交通管理處罰條例第八十七條第二項、道路交通案件處理辦法第
十九條，裁定如主文。
                                臺灣臺中地方法院交通法庭
中      華      民      國    九十二    年      二      月    二十七    日
                                    法  官
右正本證明與原本無異。
如不服本裁定應於送達後五日內向本院提出抗告狀。
                                    書記官
中      華      民      國    九十二    年      二      月    二十七    日


司法院資訊處製作；財團法人民間司法改革基金會備份。
